臺灣高等法院刑事裁定
111年度重上更二字第2號
上  訴  人  
即  被  告  許富男


            莊金清



            喻銘鋒


            黃駿秀



            曾均凱


            莊光映


上  一  人
選任辯護人  江肇欽律師
            鄭洋一律師
            陳成志律師
上  訴  人  
即  被  告  湯憲金


選任辯護人  羅凱正律師
            陳朱貴律師
上列上訴人即被告等因違反貪污治罪條例等案件，前經限制出境
、出海，本院裁定如下：
    主  文
許富男、喻銘鋒、黃駿秀、曾均凱、莊光映、莊金清、湯憲金均
自民國一百十一年二月五日起延長限制出境、出海捌月。
    理  由
一、按「被告犯罪嫌疑重大，而有下列各款情形之一者，必要時
    檢察官或法官得逕行限制出境、出海。但所犯係最重本刑為
    拘役或專科罰金之案件，不得逕行限制之：一、無一定之住
    、居所者。二、有相當理由足認有逃亡之虞者。三、有相當
    理由足認有湮滅、偽造、變造證據或勾串共犯或證人之虞者
    」、「審判中限制出境、出海每次不得逾八月，犯最重本刑
    為有期徒刑十年以下之罪者，累計不得逾五年；其餘之罪，
    累計不得逾十年」，刑事訴訟法第93條之2第1項、第93條之
    3第2項後段分別定有明文。次按「依刑事訴訟法施行法第7
    條之11第2項規定重為處分者，期間依刑事訴訟法第93條之3
    之規定重新起算」，刑事訴訟法施行法第7條之11第3項前段
    亦有明定。
二、上訴人即被告許富男、喻銘鋒、黃駿秀、曾均凱、莊光映、
    莊金清、湯憲金因違反貪污治罪條例等案件，前經本院依刑
    事訴訟法施行法第7條之11第2項規定重為處分，裁定被告等
    均自民國109年2月5日起限制出境、出海8月。嗣本院判決後
    ，被告等均不服，提起上訴，於最高法院審理期間，由本院
    二次裁定被告等均延長限制出境、出海8月，案經最高法院
    發回本院更為審理，被告等之延長限制出境、出海期間即將
    於111年2月4日屆滿。本院依法傳喚被告等就是否繼續限制
    出境、出海陳述意見，被告喻銘峰具狀稱：其有固定住居所
    ，並無不能傳喚之情形，且於歷次偵審程序均遵期到庭，其
    家人、財產均在臺灣，無逃亡之可能及意願，本案相關證據
    均已調查，亦無湮滅、偽造、變造證據或勾串共犯或證人之
    虞，請考量其被限制出境超過15年，其居住及遷徙之自由權
    利受限甚久，本件並無限制出境、出海之原因及必要等語；
    被告莊光映具狀稱：其於歷次偵審程序均遵期到庭，所有財
    產、家人都在臺灣，其未在國外置產、無外國護照，且現有
    新冠疫情，並無逃亡之虞，對其限制出境、出海已有多年，
    明顯有違比例原則等語；被告莊金清到庭稱：其並未收受賄
    賂、是無辜的，其前經判處之刑期較部分共犯短，又擔任公
    務員，在國外沒有親友，沒有限制出境之原因及必要等語；
    被告湯憲金具狀稱：其遭限制出境已有15年餘，審理期間均
    遵期到庭，其在國內有固定住所、未持有外國護照、家人均
    在臺灣，實無逃亡之動機及必要性，且本案卷證資料已充足
    ，相關證據均調查完畢，其無滅證、串證之可能，並無延長
    限制出境、出海之必要等語；被告黃駿秀具狀稱：其遭限制
    出境已長達15年，如延長限制出境、出海已逾刑事訴訟法第
    93條之3第2項後段不得逾10年之法定上限，且其於歷次偵審
    程序均準時到庭，其與家人均定居臺灣，未持有外國護照，
    在國內有定期就醫之需求，實無逃亡之動機，且本案證據已
    調查完畢，其無滅證、串證之可能，並無延長限制出境、出
    海之必要等語；其餘被告及辯護人則未表示意見。
三、查被告許富男、喻銘鋒、黃駿秀、曾均凱、莊光映、莊金清
    、湯憲金因犯貪污治罪條例等罪，前經原審分別判處如附件
    所示之罪刑在案，足認被告等犯貪污治罪條例等罪，嫌疑重
    大，案經最高法院撤銷發回本院更為審理，尚未確定，衡諸
    重罪常伴有逃亡之高度可能，係趨吉避凶、脫免刑責、不甘
    受罰之基本人性，依客觀社會通念合理判斷，有相當理由足
    認被告等有逃亡之高度可能，有刑事訴訟法第93條之2第1項
    第2款之事由。又限制出境、出海，固屬對於憲法所賦予人
    民居住或遷徙自由權利之法定限制，然已屬對被告干預較小
    之強制處分，且被告等被訴犯罪事實繁多、罪刑甚重、危害
    社會治安之程度非輕，其等既係因涉犯上開情節重大之罪而
    受限制出境、出海之不利益，縱因而對其等權益有所影響，
    亦屬對其等居住、遷徙自由之較低度限制手段，而未逾越必
    要程度。至於，被告是否始終出庭、其家庭、財產、職業、
    身體健康狀況、有無外國護照、逃亡國外之動機等，並非考
    量被告有無限制出境、出海之充分必要條件，又被告等所犯
    最重本刑非為有期徒刑10年以下之罪，審判中限制出境、出
    海累計之最長期間為10年，且係自依刑事訴訟法施行法第7
    條之11第2項規定重為處分後重新起算，本院前已重為處分
    裁定被告等均自109年2月5日起限制出境、出海8月，故所為
    限制出境、出海累計之期間並未逾最長期限，是被告喻銘峰
    、莊光映、莊金清、湯憲金、黃駿秀等所陳並無理由。
四、據上論斷，依刑事訴訟法第93條之3第2項，裁定如主文。
中　　華　　民　　國　　111 　年　　1 　　月　　26　　日
                  刑事第十五庭  審判長法  官  陳芃宇
                                      法  官  陳俞伶
                                      法  官　曹馨方
以上正本證明與原本無異。
如不服本裁定，應於收受送達後5日內向本院提出抗告狀。
                                      書記官　游秀珠　
中　　華　　民　　國　　111 　年　　1 　　月　　26　　日

附件：
一、許富男共同連續依據法令從事公務之人員，對於職務上之行
    為，收受賄賂，處有期徒刑拾肆年，褫奪公權陸年；又共同
    依據法令從事公務之人員，藉勢勒索財物，未遂，處有期徒
    刑伍年捌月，褫奪公權肆年。應執行有期徒刑拾捌年，褫奪
    公權陸年。
二、喻銘鋒連續依據法令從事公務之人員，對於職務上之行為，
    收受賄賂，處有期徒刑捌年拾月，褫奪公權肆年。
三、黃駿秀連續依據法令從事公務之人員，對於職務上之行為，
    收受賄賂，處有期徒刑捌年，褫奪公權肆年。
四、曾均凱連續依據法令從事公務之人員，對於職務上之行為，
    收受賄賂，處有期徒刑捌年肆月，褫奪公權肆年。
五、莊光映共同連續依據法令從事公務之人員，對於職務上之行
    為，收受賄賂，處有期徒刑柒年拾月，褫奪公權肆年。
六、莊金清連續依據法令從事公務之人員，對於職務上之行為，
    收受賄賂，處有期徒刑柒年陸月，褫奪公權肆年。
七、湯憲金共同連續意圖影響決標價格及獲取不當利益，而以協
    議，使廠商不為投標或不為價格之競爭，處有期徒刑壹年，
    減為有期徒刑陸月；又與依據法令從事公務之人員，共同藉
    勢勒索財物，未遂，處有期徒刑伍年貳月，褫奪公權肆年；
    又與依據法令從事公務之人員，共同連續利用職務上之機會
    ，詐取財物，處有期徒刑玖年，褫奪公權肆年。應執行有期
    徒刑拾貳年，褫奪公權肆年。